# 投资性房地产相关问题三

提问人：木叶白牙 时间：2014-12-08 00:17:12
老师们您好： 1 、准则规定“在极少情况下，采用公允价值对投资性房地产进行后续计量的企业，有证据表明，当企业首次取得某项投资性房地产（或某项现有房地产在完成建造或开发活动或改变用途后首次成为投资性房地产）时，该投资性房地产的公允价值不能持续可靠取得的，应当对该投资性房地产采用成本模式计量直至处置，并且假设无残值。”为什么假设无残值？ 2 、准则规定“存货、自用转换为投资性房地产的，转换日的公允价值大于账面价值的，按其差额，贷记“资本公积——其他资本公积”科目。”除了为了防止操纵利润外还有什么原因？

回答人：chenyiwei
1 、对此问题，目前尚未从IAS 40的结论基础中查到这样规定的原因，但指出这是与最初征求意见稿相比的一项变化。 2 、因为此时该资产的风险和报酬尚未转移，视同增值收益未实现，类似于其他综合收益性质。且这部分增值是作为投资型房地产核算之前产生的，应当与投资性房地产的公允价值变动采用不同的处理模式。

提问人：zengfengxia 时间：2014-12-09 10:13:21
由非投资性房地产变更为投资性房地产和非投资性主体持有的权益性投资变更为投资性主体持有的权益性性投资从帐理上是不是应当是一样的？

回答人：chenyiwei
我理解还是有差异的，前者是资产的性质发生了变化，主体不变；后者是主体本身发生变化，因此与原先的主体之间事实上不存在经济联系。

提问人：木叶白牙 时间：2014-12-14 20:33:22
您好陈版： 那为什么借方差计入公允价值变动损益呢？其他综合收益与公允价值变动损益不都是为实现的增值收益嘛，两者有什么本质区别呢？

回答人：chenyiwei
我理解这可能带有确认减值损失的含义，因为减值损失是计入损益的。同类情况还有可供出售金融资产的减值损失确认。

提问人：木叶白牙 时间：2014-12-18 23:11:06
陈版您好： 根据您前面说到的，借方差也应该计入其他综合收益比较合适吧，也是未实现的部分呀，是出于谨慎性的考虑才计入损益的吗？ 为什么不直接计提减值损失？

回答人：chenyiwei
我理解是谨慎性考虑。对以公允价值计量且变动计入损益的项目，都不应对其计提减值准备。

提问人：木叶白牙 时间：2014-12-19 22:38:13
陈版您好： 您前面提到贷方差的时候说到“这部分增值是作为投资型房地产核算之前产生的，应当与投资性房地产的公允价值变动采用不同的处理模式。”借方差是不是也应当视为转为投资性房地产之前产生的，应当计提减值损失以后再转为投资性房地产？

回答人：chenyiwei
可以这样理解。

提问人：WHY8190 时间：2015-08-15 18:16:46
哪有那么复杂： 1 、第一个问题是有点奇怪，既然不能用公允价值法而用成本法，为什么一定要规定无残值，对此陈版也没有找到原因 2 、方法转换，损失计“公允价值变动”而有利润计入“其他综合收益”实际上就是为了避免一些企业操纵利润 亏损是和资产减值损失类似 总之，中国准则是有中国特色的，就如后续计量成本法转公允价值法，而公允价值法不能转成本法，但国际准则可不是这样规定的，最终中国准则会四不像害死中国的财务人员

回答人：chenyiwei
这两个问题倒确实是与IFRS无差异的。第一个问题的原因在IAS 40中没有交代；第二个问题则是视同按照IAS 16的“重估值模式”核算导致，将增值的差额计入其他综合收益。